---
title: "H24061074_HW10"
author: "Ming-Yi Hung"
date: "2019/5/15"
output: html_document
---

```{r setup, include=FALSE}
knitr::opts_chunk$set(echo = TRUE)
```

# 試編R的講義

## **1.四則運算**
**加減乘除**的運用
```{r comment=NA}
5+49
5-49
5*49
5/49
```
若要算**平方、商數與餘數**則為:
```{r comment=NA}
7^3
7%/%3
7%%3
```

## **2.命名規則**

```{r comment=NA}
n=3
m=4
n+m
```

```{r comment=NA}
k="Hello world!"
k
```

## **3.數列與常見統計量**
建立1~10的**數列**
```{r}
n=1:10
n
```
**平均數、變異數和四分位數**
```{r}
mean(n)
var(n)
quantile(n)
```

## **4.向量**
**建立**(1,2,4)的向量:
```{r}
n=c(1,2,4)
n
```
從向量中**取值**(ex.在n這個項量中取第1個值):
```{r}
n[1]
```
也可以**用向量來取所要位置的值**:
```{r}
n[c(1,2)]
```
向量的**不同創造方法**(ex.在1~20依序每2個取一次值):
```{r}
seq(1,20,by=2)
```
將2這個值**重複執行**3次
```{r}
rep(2,3)
```

## **5.矩陣**
將1~6的值放進2x3的**矩陣**裡
```{r}
n=matrix(1:6,nrow=2,ncol=3)
n
```
若要**取值**則可用:
```{r}
n[1,2]
```
若要**取行或列**則可用:
```{r}
n[1,]
n[,1]
```
確認他是**幾X幾**的矩陣:
```{r}
dim(n)
```
計算矩陣的**transpose**:
```{r}
t(n)
```

### _**僅限方陣的幾個運算:**_

取其**對角線**:
```{r}
x=matrix(1:9,ncol=3)
diag(x)
```
算**determine**的值:
```{r}
det(x)
```
算**eigen value & vector**:
```{r}
eigen(x)
```

## **6.簡單圖形**
**直方圖:**
```{r par(m)}
n=c(12,15,13,20,14,16,10,10,8,15)
hist(n)
```

若要畫在**座標**上(**散佈圖**):
```{r}
x=seq(1,10)
y=x^2-10*x
plot(x,y)
```

若要畫**曲線圖**:
```{r}
curve(x^2-10*x,from=1,to=10)
```

**長條圖:**
```{r}
barplot(x)
```

**圓餅圖:**
```{r}
amount=c(12,6,4,20,50)
labels=c("A","B","C","D","E")
pie(amount,labels)
```

**QQplot:**
```{r}
x=rnorm(100)
y=rnorm(100)
qqplot(x,y)
```

更多常見的**圖形功能**(ex.新增直線，文字與定點):
```{r}
x=rnorm(100)
y=rnorm(100)
qqplot(x,y)
abline(1,1)
text(-1,1,"123123123123123123123",col="4")
points(-1,2,col="red")
```

## **7.迴圈與判斷式**
**for迴圈:**
```{r}
x=c("hey","yeah","yolo")
n=c(1,2,3)
for (i in n) print(x[i])
```
**while迴圈:**
```{r}
i=0
while (i<3) {
  print("count 1 time")
  i=i+1
}
```

**if判斷:**
```{r}
x=3
if (x>2) print("value is over 20")
```
```{r}
x=3
if (x>4) print("value is over 4")
```
##NULL(無執行結果)

